【裁判字號】    98,訴,2246
【裁判日期】    980811
【裁判案由】    毒品危害防制條例
【裁判全文】
臺灣板橋地方法院刑事判決              98年度訴字第2246號
公  訴  人  臺灣板橋地方法院檢察署檢察官
被      告  甲○○
                    （現寄押於臺灣臺北看守所）
上列被告因違反毒品危害防制條例案件，經檢察官提起公訴（98
年度毒偵字第3291號），由本院合議庭裁定改依簡式審判程序審
理，並判決如下：
    主  文
甲○○施用第壹級毒品，累犯，處有期徒刑柒月，扣案之第壹級
毒品海洛因壹小包（淨重零點零肆公克，驗餘淨重零點零貳玖貳
公克）沒收銷燬；又施用第貳級毒品，累犯，處有期徒刑肆月。
應執行有期徒刑玖月，扣案之第壹級毒品海洛因壹小包（淨重零
點零肆公克，驗餘淨重零點零貳玖貳公克）沒收銷燬。
    事  實
一、甲○○前曾於民國93年間因施用毒品案件，經依臺灣屏東地
    方法院94年度毒聲字第444 號裁定送觀察、勒戒後，認無繼
    續施用毒品之傾向，而由臺灣高雄地方法院檢察署檢察官以
    94年度毒偵字第8078號為不起訴處分確定，並於94年11月17
    日執行觀察勒戒完畢而釋放；復於94年間因竊盜及詐欺等案
    件，先後經臺灣高雄地方法院以94年度易字第1182號、94年
    度易字第643 號及94年度簡字第7692號各判處有期徒刑1 年
    2 月、9 月及4 月確定，嗣經該院以95年度聲字第1328號裁
    定應執行有期徒刑2 年2 月確定，此間於95年12月13日縮短
    刑期假釋付保護管束出監，並於96年9 月21日保護管束期滿
    未經撤銷假釋，其未執行之刑，以已執行完畢論，詎其猶不
    知悔改，且未戒除毒癮，竟又基於施用第1 級毒品海洛因之
    犯意，於98年4 月29日上午8 、9 時許，在位於臺北縣板橋
    市華江橋下之河濱公園，以將海洛因置於針筒後注射至體內
    之方式施用毒品海洛因1 次，以及另基於施用第2 級毒品甲
    基安非他命之犯意，於同日下午某時，在其位於臺北縣板橋
    市○○路○ 段242 號4 樓住處內，以將毒品甲基安非他命置
    於玻璃吸食器內燒烤之方式，施用毒品甲基安非他命1 次，
    嗣於同年4 月30日16時30分許，為警在臺北縣板橋市○○路
    ○ 段608 巷口查獲，並當場扣得持有第1 級毒品海洛因1 小
    包（淨重0.04公克，驗餘淨重0.0292公克）及包裝紙2紙，
    經警方採集其尿液送驗之結果，呈安非他命類、鴉片類均陽
    性反應，始循線查悉上情。
二、案經臺北市政府警察局移送臺灣板橋地方法院檢察署檢察官
    偵查起訴。
    理  由
一、上開犯罪事實，業經被告甲○○於本院審理時自白不諱，並
    有台灣尖端先進生技醫藥股份有限公司98年5 月8 日濫用藥
    物檢驗報告及臺北市政府警察局偵辦毒品案件尿液檢體委驗
    單各1 份附卷可稽，以及扣案之第1 級毒品海洛因1 小包（
    淨重0.04公克，驗餘淨重0.0292公克）及包裝紙2紙可資佐
    證，且被告所持有之白色粉末1包，經送請檢驗之結果，確
    含有毒品海洛因成分一節，亦有交通部民用航空局航空醫務
    中心98年5月8日航藥鑑字第0982361號毒品鑑定書各1份在卷
    足憑，足認被告自白要與事實相符。再被告有事實欄所示之
    施用毒品前科，亦有臺灣高等法院被告前案紀錄表1份在卷
    可參，是被告犯本件施用毒品海洛因、甲基安非他命之罪，
    其事證明確，應依法論科。
二、核被告所為，係犯毒品危害防制條例第10條第1 項、第2 項
    之施用第1 級、第2 級毒品罪。又其施用前後持有第1 級毒
    品海洛因、第2 級毒品甲基安非他命之低度行為，應為施用
    第1 級毒品海洛因、第2 級毒品甲基安非他命之高度行為所
    吸收，不另論罪。被告所犯上開2 罪間，犯意各別，行為互
    異，應予分論併罰之。另查：被告於94年間因竊盜及詐欺等
    案件，先後經臺灣高雄地方法院以94年度易字第1182號、94
    年度易字第643 號及94年度簡字第7692號各判處有期徒刑1
    年2 月、9 月及4 月確定，嗣經該院以95年度聲字第1328號
    裁定應執行有期徒刑2 年2 月確定，此間於95年12月13日縮
    短刑期假釋付保護管束出監，並於96年9 月21日保護管束期
    滿未經撤銷假釋，其未執行之刑，以已執行完畢論一節，有
    臺灣高等法院被告前案紀錄表1 份在卷足憑，其於5 年以內
    故意再犯本件有期徒刑以上之2 罪，均為累犯，應各依刑法
    第47條第1 項規定加重其刑。爰審酌被告前已有多次施用毒
    品之前科，並先後經觀察、勒戒之戒毒療程，始終未能戒除
    毒品之誘惑，且其正值壯年，竟不思努力工作，尋求正常生
    活，竟一再沾染施用2 種毒品之惡習，戕害身心不淺，並衡
    諸其生活狀況、施用毒品之手段、動機及尚持有一定數量之
    毒品準備施用等一切情狀，各量處如主文所示之刑，並定其
    應執行之刑，以資警惕。至扣案之第1 級毒品海洛因1 小包
    （淨重0. 04 公克，驗餘淨重0.0292公克），係查獲之第1
    級毒品，不問屬於犯人與否，應依毒品危害防制條例第18條
    第1項前段之規定宣告沒收銷燬之；扣案之包裝紙2紙，則依
    卷內事證尚無從證明係被告所有供本件施用毒品所用之物，
    爰不予宣告沒收，併此敘明。
三、末按「除被告所犯為死刑、無期徒刑、最輕本刑為3 年以上
    有期徒刑之罪或高等法院管轄第一審案件者外，於前條第1
    項程序進行中，被告先就被訴事實為有罪之陳述時，審判長
    得告知被告簡式審判程序之旨，並聽取當事人、代理人、辯
    護人及輔佐人之意見後，裁定進行簡式審判程序。」刑事訴
    訟法第273 條之1 第1 項定有明文。查本件被告所犯毒品危
    害防制條例第10條第1 項、第2 項之罪，均非最輕本刑為3
    年以上有期徒刑之罪，且被告於本院98年7 月28日準備程序
    進行中，復就被訴之事實為有罪之陳述，經告知被告簡式審
    判程序之旨，被告及公訴人對於本件改依簡式審判程序審理
    均表示同意，是本院即依前揭刑事訴訟法規定，裁定本件進
    行簡式審判程序，附此敘明。
據上論斷，應依刑事訴訟法第273條之1 第1項、第299條第1項前
段，毒品危害防制條例第10條第1 項、第2 項、第18條第1 項前
段，刑法第11條前段、第47條第1 項、第51條第5 款，判決如主
文。
本案經檢察官黃明絹到庭執行職務。
中    華    民    國    98    年    8    月    11    日
                            刑事第十九庭
                                  法  官  楊仲農
如對本判決不服，應於送達後10日內，向本院提出上訴狀。
（上訴狀應記載具體上訴理由並應抄附繕本）
上列正本證明與原本無異。
                                  書記官  陳香君
中    華    民    國    98    年    8     月    12    日
附錄本判決論罪之法律條文：
毒品危害防制條例第10條：
施用第一級毒品者，處六月以上五年以下有期徒刑。
施用第二級毒品者，處三年以下有期徒刑。


司法院資訊處製作；財團法人民間司法改革基金會備份。
